【裁判字號】    97,上訴,1127
【裁判日期】    970506
【裁判案由】    偽造文書等
【裁判全文】
臺灣高等法院刑事判決                97年度上訴字第1127號
上  訴  人  臺灣基隆地方法院檢察署檢察官
被      告  甲○○
上列上訴人因被告偽造文書等案件，不服臺灣基隆地方法院96年
度訴字第1095號，中華民國97年 1月23日第一審判決（聲請簡易
判決處刑案號：臺灣基隆地方法院檢察署96年度偵續字第86號，
經原審認不宜，改依通常訴訟程序審理），提起上訴，本院判決
如下：
    主  文
上訴駁回。
    理  由
一、本案經本院審理結果，認第一審判決對被告甲○○被訴幫助
    行使偽造私文書、詐術逃漏稅捐部分均為無罪之諭知，核無
    不當，應予維持，並引用第一審判決書記載之證據及理由（
    如附件）。
二、檢察官上訴意旨略以：被告拾獲乙○○身分證影本交給鍾新
    隆，鍾新隆轉交給李吳慶，李吳慶再偽造乙○○之印章連同
    身分證影本再交予王鼎室內設計有限公司（設臺北市○○○
    路15號11樓之14，下稱王鼎公司）製作薪資表，以前開李吳
    慶偽造之乙○○印章蓋印，偽造由乙○○支領94年 4月至12
    月之薪資，共新臺幣（下同） 150,300元（聲請簡易判決處
    刑書誤載為 153,000），且製成各類所得扣繳暨免扣繳憑單
    寄交乙○○，並由王鼎公司申報薪資，逃漏稅捐，原審認被
    告幫助行使偽造私文書、詐術逃漏稅捐部分均無罪，尚有未
    洽云云。惟查被告拾獲乙○○身分證影本交給鍾新隆，似與
    其後鍾新隆再輾轉交付給他人偽造文書行使無關，而嗣後由
    王鼎公司負責人王明才偽造文書行使亦非被告交付時所能預
    期，檢察官以被告犯幫助行使偽造私文書罪，尚有未合。又
    稅捐稽徵法第41條之規定係屬結果犯，除犯罪之目的在逃漏
    稅捐外，並須有逃漏應繳納之稅捐之結果事實，始足構成本
    法條之罪。而同法第43條所規定之幫助犯第41條之罪，當亦
    應以正犯之納稅義務人確有犯第41條之事實與結果者，方有
    幫助犯之罪責成立之可言。本件財政部臺北市國稅局松山分
    局96年11月28日財北國稅松山營所字第0960031883號函已說
    明王鼎公司94年度綜合所得稅BAN 給付清單並未列報乙○○
    之薪資 150,300元，自不生逃漏營利事業所得稅情事，原審
    就被告詐術逃漏稅捐部分諭知無罪，尚無不合。檢察官上訴
    意旨仍執前詞指摘原判決此部分不當，為無理由，應予駁回
    。
三、被告經合法傳喚，無正當理由不到庭，爰不待其陳述逕行判
    決。
四、據上論斷，應依刑事訴訟法第 373條、第368條、第371條，
    判決如主文。
本案經檢察官許美女到庭執行職務。
中    華    民    國    97    年    5     月    6     日
                  刑事第五庭審判長法  官  吳  敦
                                  法  官  張傳栗
                                  法  官  陳春秋
以上正本證明與原本無異。
如不服本判決，應於收受送達後十日內向本院提出上訴書狀，其
未敘述上訴之理由者並得於提起上訴後十日內向本院補提理由書
（均須按他造當事人之人數附繕本）。
                                  書記官  李家敏
中    華    民    國    97    年    5     月    6     日


司法院資訊處製作；財團法人民間司法改革基金會備份。
